臺灣嘉義地方法院刑事裁定
111年度聲字第335號
聲  請  人  臺灣嘉義地方檢察署檢察官
受  刑  人  黃婉婷



上列聲請人因受刑人數罪併罰有二裁判以上，聲請定其應執行之
刑（110年度執字第2865號），本院裁定如下：
    主    文
聲請駁回。
    理    由
一、聲請意旨略以：受刑人黃婉婷因違反槍砲彈藥刀械管制條例
    等案件，經法院判決確定如附表，均依刑法第53條、第51條
    第5款規定，應定其應執行之刑，爰依刑事訴訟法第477條第
    1項規定聲請裁定等語。 
二、按依刑法第53條及第54條應依刑法第51條第5款至第7款之規
    定，定其應執行之刑者，由該案犯罪事實最後判決之法院之
    檢察官，聲請該法院裁定之，此觀刑事訴訟法第477條第1項
    規定甚明。再按數罪併罰案件定應執行刑之實體裁判確定後
    ，即生實質之確定力，除因增加經另案判決確定合於數罪併
    罰規定之其他犯罪，或原定應執行刑之部分罪刑，經赦免、
    減刑或因非常上訴或再審程序撤銷改判，致原裁判所定應執
    行刑之基礎變動，或有其他客觀上責罰顯不相當之特殊情形
    ，為維護極重要之公共利益，而有另定應執行刑必要者外，
    法院應受原確定裁定實質確定力之拘束，即業經定應執行刑
    確定之各罪，除有上開例外情形外，法院再就該各罪之全部
    或部分重複定其應執行刑，均屬違反一事不再理原則，不以
    定應執行刑之各罪範圍完全相同者為限，有最高法院110年
    度台抗字第220、750、1832號等裁定意旨可參。另按裁判確
    定前犯數罪者，併合處罰之，刑法第50條定有明文。是須以
    裁定定其應執行之刑者，當以裁判確定前所犯者為前提，於
    被告一再犯罪，經受諸多科刑判決確定之情形，上揭所謂裁
    判確定，乃指首先確定之科刑判決而言，亦即以該首先判刑
    確定之日作為基準，凡在該日期之前所犯之各罪，應依刑法
    第51條各款規定，定其應執行之刑；在該日期之後所犯者，
    則無與之前所犯者合併定執行刑之餘地（最高法院99年度台
    非字第299號判決意旨參照）。
三、經查：
  ㈠受刑人因犯如附件之附表所示之罪，經附表所示之法院先後
    判處罪刑確定在案，而各該案件中首先確定者為附表編號1
    所示本院109年度訴字第143號判決，其確定日為「109年5月
    21日」，此有臺灣高等法院被告前案紀錄表與附表所示各案
    件之刑事判決可參，此部分事實固堪認定。
  ㈡受刑人如附表編號21所示之罪，其所犯之罪為非法持有非制
    式鋼筆槍罪，其犯罪日期為「109年間某日至109年7月16日
    」，而無故持有或無故寄藏槍枝，該等持有之繼續，為行為
    之繼續，非狀態之繼續，亦即一經非法持有，該罪雖告成立
    ，但其完結，須繼續至持有行為終了時為止（最高法院81年
    度台非字第181號判決意旨參照），是難認受刑人所犯如附
    表編號21所示之違反槍砲彈藥刀械管制條例罪，係在「109
    年5月21日」之前（最高法院110年度台抗字第1123號才定亦
    同此旨），依上開說明，附表編號21之罪刑並不合於刑法第
    50條裁判確定前犯數罪併合處罰之規定。
  ㈢再者，附表編號10至20所示罪刑，先前均經本院於109年度訴
    字第519號判決判處罪刑並定其應執行之刑為有期徒刑8年10
    月確定，而附表編號15至17所示之罪之犯罪日期分別為「10
    9年7月9日」、「109年7月12日」、「109年7月15日」，此
    等犯罪也並非在「109年5月21日」前所為，自不合於刑法第
    50條裁判確定前犯數罪併合處罰之規定。至於附表編號10至
    14、18至20之罪犯罪日期雖然均在「109年5月21日」前，但
    附表編號10至14、18至20所示之罪刑先前業經本院以109年
    度訴字第519號判決定應執行之刑為有期徒刑8年10月確定，
    自已發生生實質確定力，且本件並未見聲請意旨有主張有何
    「因增加經另案判決確定合於數罪併罰規定之其他犯罪」、
    「原定應執行刑之部分罪刑，經赦免、減刑或因非常上訴或
    再審程序撤銷改判」，致原裁判所定應執行刑之基礎變動，
    或有「其他客觀上責罰顯不相當之特殊情形，為維護極重要
    之公共利益」，而有就附表編號10至14、18至20所示罪刑再
    與其餘罪刑定應執行之刑之必要，故聲請意旨聲請就附表編
    號15至17所示之罪刑定應執行之刑乃於法未合，至於就附表
    編號10至14、18至20所示罪刑部分則違反一事不再理原則，
    亦難認有理由。
  ㈣至於附表編號9之罪，其犯罪日期為「109年7月16日」，也並
    非是於「109年5月21日」前所犯，不合於刑法第50條裁判確
    定前犯數罪併合處罰之規定。
  ㈤其餘如附表編號1至8所示之罪，固然全部均是於「109年5月2
    1日」前所犯，但觀諸該等罪刑之犯罪事實最後判決法院乃
    是附表編號7至8所示之「臺灣高等法院臺南分院」，從而本
    院就附表編號1至8所示罪刑，依法自非刑事訴訟法第477條
    第1項所規定得予受理並裁定應執行之刑之法院。
  ㈥從而，聲請人聲請本院就附表所示之罪刑定應執行之刑，均
    於法未合並難認有理由，應由本院予以駁回。
四、依刑事訴訟法第220條，裁定如主文。
中　　華　　民　　國　　111 　年　　5 　　月　　9 　　日
                  刑事第五庭  法　官　郭振杰
上列正本證明與原本無異。
如不服本裁定，應於裁定送達後5日內向本院提出抗告狀（應附
繕本）。
中　　華　　民　　國　　111 　年　　5 　　月　　9 　　日
                              書記官  張茗翔